

Anuar Rodríguez Medina

Desarrollador Junior



EXPERIENCIA PROFESIONAL

Instituto Mexicano del Seguro Social

- Instituto Mexicano del Seguro Social Encargado de la Oficina de Sistemas de Abasto (2017-Presente) Supervisar el correcto funcionamiento del sistema y su correcta utilización por parte de los usuarios, vigilar el cumplimiento de la norma y los procesos sustantivos propios del área.
- Instituto Mexicano del Seguro Social Monitor de Sistemas de Abasto (2014-2017) Asesorar, orientar y capacitar al personal para el uso del sistema de abasto institucional, identificar necesidades de mejora, ejecutar acciones técnicas para el funcionamiento del sistema.
- Técnico Especialista (2012-2014)

 Análisis de datos para la toma de decisiones por temas presupuestales, elaboración de plantillas en Excel para facilitar el trabajo.



ESTUDIOS

2020 - Presente Ingeniería en Software y Sistemas

Computacionales

Universidad Interamericana para el Desarrollo (UNID) Campus Online.

2010 - 2013 Lic. En Contaduría Y Finanzas

Universidad Interamericana para el Desarrollo (UNID) Campus Chetumal, Q. Roo.



Español Nativo.

Ingles Nivel bajo.

PORTAFOLIO

https://anuarxd.github.io/

HABILIDADES























SOBRE MÍ

Tengo una experiencia de + 10 años en el sector administrativo. He contribuido a mejores prácticas en el área donde me desempeño.

Soy proactivo, curioso, autodidacta, sigo desarrollando mis habilidades, cuando surge un problema no dudo en investigar para solucionarlo.

Me gusta aportar nuevas ideas con mi equipo de trabajo.

DATOS PERSONALES

Nombre: Anuar Rodríguez Medina Cumpleaños: 08 de octubre de 1988

CONTACTO

t.me/Anuar_08

anuar.rodriguez.88@hotmail.com

twitter.com/anuarxD

in linkedin.com/in/anuar-rodriguez/

DATOS DE INTERÉS

o Trabajo Remoto

o Disponibilidad horaria (media jornada)

Certificados adicionales

CERTIFICACIONES

Diploma de la Ruta de Aprendizaje de Desarrollo Web Backend con PHP. (PLATZI)

Diploma de la Ruta de Aprendizaje de Desarrollo con WordPress. (PLATZI)